臺灣臺中地方法院民事裁定　96年度聲字第1451號
聲　請　人　大甲牧場股份有限公司
法定代理人　甲○○
上列聲請人因與相對人余正春間請求給付租金事件（95年度沙訴
字第3號），聲請法官迴避，本院裁定如下：
    主    文
聲請駁回。
聲請程序費用由聲請人負擔。
    理    由
一、聲請意旨略以：聲請人與余正春間給付租金用事件（95年度
    沙訴字第3號），分由貴院「許水鎮」法官審理，然其執行
    職務有偏頗之處如下：
  (一)相對人余正春起訴主張聲請人有遲延點交占用其拍定物，而
    有等同租金之請求權，但聲請人提出執行法院函件，證明不
    但未遲延點交而是相對人自行向法院聲請延期至95年10月10
    日點交，聲請人依法院指定日期95年7月11日之前，業已自
    動取回遺留物予以反駁，案情十分單純，本不需傳訊達11次
    之多，其中相對人恣意撤回、追加被告、變更訴之標的，由
    給付租金變更為損害賠償，金額由429,600元增至1,288,000
    元，相對人所為違法濫紀，意圖不法纏訟，實屬不該，詎法
    官偏袒相對人，任其胡亂敲詐。
  (二)相對人因訴之變更，不屬簡易程序，未見該法官改用通常程
    序，並對聲請人於96年1月15日之異議狀及聲請移送訴訟狀
    置之不理，有意圖以冗長之程序幫助相對人對聲請人索財之
    嫌。
  (三)審理過程中，法官三次無理要求聲請人之訴訟代理人給付賠
    償予相對人，顯足疑其為不公平之審判。爰依民事訴訟法第
    33條第1項第2款聲請迴避云云。
二、按民事訴訟法第33條第1第2款規定法官有應自行迴避而不自
    行迴避以外之情形，足認其執行職務有偏頗之虞，當事人得
    聲請該法官迴避者，應以法官對於訴訟標的有特別利害關係
    ，或與當事人之一造有密切之交誼或嫌怨，或基於其他情形
    客觀上足疑其為不公平之審判或紀錄者為其原因事實，若僅
    憑當事人之主觀臆測，或不滿意法官進行訴訟遲緩、指揮訴
    訟欠當、曉諭發問態度欠佳、容納當事人調查證據之聲請、
    當事人聲明之證據不為調查，則不得謂其有偏頗之虞。
三、經查：
  (一)聲請人聲請意旨雖對法官「許水鎮」聲請迴避，惟經本院調
    卷查明，系爭案件之承審法官應為本院「許文碩」法官，聲
    請人聲請意旨之法官姓名顯有誤載，然因聲請對象仍屬確定
    ，本院仍予以實體審酌，先此敘明。
  (二)民事訴訟原告之追加變更，均有法律規定，是否准許及准駁
    之理由，法官均將於判決或另以裁定說明；另相對人與聲請
    人間之訴訟，已於95年11月16日改依通常訴訟程序審理；法
    官於審理中如認有必要，亦得勸諭兩造和解。本件聲請人聲
    請法官迴避之前開事由，依前揭說明，尚非該法官對於訴訟
    標的有特別利害關係，亦非與當事人有密切之交誼或嫌怨，
    復無客觀上足疑其為不公平之審判者，自難僅憑聲請人之主
    觀臆測，即謂該法官有偏頗之虞。故聲請人以前開事由聲請
    該法官迴避，均與上述情形不合，自不應准許。
四、依民事訴訟法第95條、第78條，裁定如主文。
中　　華　　民　　國　　96　　年　　7 　　月　　31　　日
                    民事第一庭 審判長法  官  張瑞蘭
                                     法  官  陳文爵
                                     法  官  陳毓秀
正本係照原本作成。
如不服本裁定應於送達後10日內向本院提出抗告狀，並繳納抗告
費新臺幣1000元。
中　　華　　民　　國　　96　　年　　7 　　月　　31　　日
                                     書記官　楊賀傑
